【裁判字號】    98,上易,624
【裁判日期】    981022
【裁判案由】    詐欺等
【裁判全文】
臺灣高等法院高雄分院刑事判決         98年度上易字第624號
上  訴  人  臺灣高雄地方法院檢察署檢察官
上  訴  人
即  被  告  丙○○
                    現另案於台灣高雄第二監獄執行中
選任辯護人  謝國允律師
被      告  甲○○
被      告  乙○○
上列上訴人因被告詐欺等案件，不服臺灣高雄地方法院98年度易
字第283 號中華民國98年6 月24日第一審判決（起訴案號：臺灣
高雄地方法院檢察署96年度偵字第25182 、28409 、32898 號、
97年度偵字第1572、31796 號），提起上訴，本院判決如下：
    主  文
原判決關於丙○○部分撤銷。
丙○○犯如附表一編號一至編號八所示之行使變造特種文書貳罪
、詐欺取財拾罪、詐欺取財未遂壹罪，各處如附表一編號一至編
號八所示之刑。應執行有期徒刑肆年。
其他上訴駁回。
    事  實
一、丙○○為貪圖個人生活享樂之所需，竟基於意圖為自己不法
    所有及行使變造特種文書之犯意，於民國95年11月間某日，
    透過年籍姓名不詳之人購買取得變造之「李銘祥」之身份證
    影本後，復以向他人取得「kikitw0216」、「plp02 」等帳
    號密碼後，自96年3 月19日起至同年9 月26日止，分別於附
    表一編號一至八所示之時地，以在網路刊登代購百貨公司禮
    券，折扣優惠等訊息，或以出示上開變造之身分證影本，或
    藉由不知情之甲○○、乙○○出面取信欲購買禮券之人，誘
    使附表一編號一至八所示庚○○等8 人陷於錯誤而交付如該
    附表一所示之金錢（詐騙之被害人、詐騙金額及方法均詳如
    附表一所示）。其中附表一編號五、六部分並利用不知情之
    甲○○收受戊○○、己○○所交付購買禮券之金錢；其中附
    表一編號七、八部分並利用不知情之乙○○收受壬○○所交
    付購買禮券之金錢，再由甲○○、乙○○自行從其帳戶提領
    交付丙○○或將收取之現金交付丙○○。嗣經庚○○等8 人
    報警後，經警循線於96年11月17日10時30分許，在高雄市前
    金區○○○路52號「摩斯漢堡」店查獲丙○○。同日11時30
    分及同日15時許，分別經丙○○自願性同意搜索，由丙○○
    引領至其投宿之高雄市苓雅區○○○路1 號金典飯店6024號
    房間、台中縣沙鹿鎮○○路六陽巷8 號813 室居所搜索，並
    扣得丙○○所有如附表二所示之物。
二、案經戊○○告訴、丁○○、己○○訴由高雄市政府警察局刑
    警大隊及高雄市政府警察局鼓山分局移送台灣高雄地方法院
    檢察署檢察官偵查起訴。
    理  由
壹、證據能力部分：
一、按被告以外之人於偵查中向檢察官所為陳述，除顯有不可信
    之情況者外，得為證據，刑事訴訟法第159 條之1 第2 項定
    有明文。查證人即被害人己○○、子○○、丁○○、戊○○
    、癸○○、壬○○、庚○○等人於檢察官偵查時所為陳述，
    業經上開證人於供前具結，有證人結文附卷可稽，其於偵查
    中之陳述，客觀上並無顯不可信之情況，且其中證人癸○○
    、壬○○等人已經原審傳訊到庭行交互詰問，其餘證人則經
    檢察官、被告及辯護人於法院審理中捨棄詰問權，是上開證
    人於偵查中之證詞自有證據能力。
二、次按「被告以外之人於審判外之陳述，雖不符同法第159 條
    之1 至之4 之規定，而經當事人於審判程式同意作為證據，
    法院審酌該言詞陳述或書面陳述作成時之情況，認為適當者
    ，亦得為證據」，刑事訴訟法第159 條之5 第1 項定有明文
    。本件證人己○○、子○○、丁○○、戊○○、癸○○、壬○○、庚○○、林姝君於警詢之陳述，被告、辯護人及檢察
    官均同意作為證據，並對之捨棄對質詰問權，且上開陳述均
    係出於渠等任意性之陳述，是上開證人於警詢所為陳述，均
    有證據能力。
貳、實體有罪部分：
一、訊據上訴人即被告丙○○對於附表一編號一至六之犯罪事實
    固坦承不諱，惟矢口否認有附表一編號七之犯行，辯稱：附
    表一編號七係乙○○自行與壬○○接洽收受價金，伊未參與
    ，亦未分得任何款項，另附表一編號八乙○○所收取之金錢
    ，僅交付給伊20幾萬元，並非68萬元云云。經查：
  (一)上開附表一編號一至六之犯罪事實，除據被告丙○○坦承不
    諱外，並經證人即被害人庚○○、子○○、丁○○、辛○○
    、戊○○、己○○、證人林姝君於警詢及偵查中證述明確，
    復有YAHOO 奇摩拍賣網站列印資料18紙、甲○○蘆洲光華路
    郵局帳戶及土地銀行蘆洲分行帳戶交易資料、新竹商銀匯款
    副通知書（辛○○匯款給林姝君）、台新銀行國內匯款回條
    （戊○○匯款給甲○○）、第一商業銀行華江分行96年4 月
    19日（96）一江字第101 號函檢送林姝君之帳號開戶資料及
    存款交易、匯款、提領之相關資料、台北富邦商業銀行股份
    有限公司板橋分公司96年4 月19日（96）北富銀板字第64號
    函檢送林姝君之帳號開戶資料及存款交易明細在卷可稽，另
    有如附表二所示之物扣案足資佐證。又被告丙○○關於如附
    表一編號五所示之第2 次詐騙3 百萬元之犯行，因該次匯款
    之初，即遭郵局人員凍結，被告實際無法領得該筆款項，此
    有戊○○96年6 月12日警詢筆錄及該次郵政國內匯款執據（
    見警2 卷第74、77頁）在卷可稽，被告丙○○此部分犯行，
    尚未處於其事支配領得之狀態，仍屬未詐得金錢之未遂。是
    被告丙○○此部分自白與事實相符，應堪採信。其有附表一
    編號一至六之犯罪事實應堪認定。
  (二)被告丙○○雖否認有附表一編號七至八之犯罪事實，惟查：
  1.被告確有收到附表一編號七、八被害人被詐騙款項，業據被
    告丙○○於偵查中供述：「我在奇集集的網站上徵行銷業務
    員，乙○○來應徵，就有人來向她買禮券並把錢交給郭女，
    我從郭女的身上收到現金，但未交付她禮券。乙○○確實拿
    到二筆被害人癸○○及壬○○的匯款總計是1,104,000 元」
    等情明確（見偵5 卷第15-16 頁），經核與證人癸○○於原
    審證稱：「當天晚上在乙○○家中交付60萬元給乙○○後，
    隔天丙○○與我電話聯絡，丙○○提到他有收到60萬元」、
    「第2 次我再交付8 萬元買禮券都是與丙○○聯絡，當天相
    約見面地點一直改來改去，最後是約在高雄市文化中心大門
    口將錢交給乙○○，乙○○當時還有跟我說丙○○在車上」
    （見原審卷2 第72-73 頁）等語，證人即共同被告乙○○於
    警詢中供述：「96年9 月21日癸○○於我鳳山市○○路住處
    交付60萬元給我後，當天晚上丙○○就到我家載我去鳳山五
    甲二路85度Ｃ咖啡店，我就把現金60萬元交付給他。96年9
    月26日丙○○要我於高雄文化中心向癸○○收取8 萬元並交
    付給他。96年9 月21日壬○○匯給我382,100 元後。隔天早
    上，丙○○就約我在鳳山市五甲郵局，我領了379,000 元交
    給他」（見警87-88 頁）等語相符，並有乙○○於鳳山五甲
    郵局00000000000000號帳戶存摺影本（見警2 卷第92頁）在
    卷可稽，是被告丙○○確有收到附表一編號七、八被害人壬○○、癸○○交付款項，應堪認定，被告丙○○所辯僅取得
    20幾萬元，與上開證據不符，尚難採信。
  2.證人癸○○於偵查及原審均證稱：「我是在網路的奇集集網
    站搜尋賣禮券的訊息，我看見一位自稱Jack的人在網站刊登
    誠徵禮卷銷售員的訊息，我打對方0000000000的電話與其聯
    絡並應徵，後來他要我與他南部的助理乙○○聯絡，並告訴
    我郭女0000000000的電話，要我把集資的錢交給郭女，96年
    9 月21日晚上7 時許，我到郭女位於武營路的住家交付60萬
    元現金給郭女，當時Jack表示要給我85折。96年9 月22日Ja
    ck打電話給我，表示他有朋友要出國，有漢神禮券要脫手，
    可以以88折給我，所以我又給他8 萬元，這筆8 萬元在96年
    9 月26日約在高雄市的文化中心當場交給郭女」等情（見偵
    查卷第26-27 頁），經核與被告乙○○供述其係見網路廣告
    始向被告丙○○應徵為其工作等情相互吻合，被告乙○○既
    相信被告丙○○真有販賣禮券（詳見其後無罪部分之論述）
    ，於此情節下，被告乙○○向壬○○招攬欲販賣禮券，被告
    乙○○僅係受被告丙○○所利用而不知情之第三人而已，被
    告丙○○自難以未向壬○○招攬接觸，而主張免其刑責。
  (三)綜上所述，被告丙○○所辯均屬卸責之詞，委無足採。本件
    事證明確，其有附表一編號一至八所示之詐欺及行使變造特
    種文書之犯行，洵堪認定，應予依法論科。
二、論罪科刑部分：
  (一)核被告丙○○於附表一編號一、三所為係犯刑法第216 條、
    第212 條之行使變造特種文書罪；另附表一編號一至八所為
    均係犯同法第339 條第1 項之詐欺取財罪及同條第3 項、第
    1 項之詐欺取財未遂罪（附表一編號五第2 次部分）。被告
    丙○○利用不知情之甲○○、乙○○向被害人詐欺取財，係
    間接正犯。被告丙○○就附表一編號一、三之行使變造特種
    文書犯行及編號一至八之詐欺取財既遂及未遂犯行間，均犯
    意各別，行為互異，亦應予分論併罰（其中如附表一編號二
    、五、八所示之詐欺取財犯行，為2 次詐騙分2 次付款，應
    各論以2 次詐欺取財罪，至於如附表一編號一、四所示之詐
    欺犯行係1 次詐騙行為分2 次付款，應各論以1 個詐欺取財
    罪）。又被告丙○○就如附表一編號五所示之第2 次詐騙3
    百萬元之犯行已著手於犯罪行為之實行，但因未發生犯罪之
    結果為未遂，依刑法第25條第2 項之規定，按既遂犯之刑度
    減輕其刑。
  (二)原判決就被告丙○○犯行部分，據以論處被告罪刑，固非無
    見；惟查：(1)有罪之判決書應記載事實，所謂事實不僅指犯
    罪行為而言，即犯罪之動機、目的、手段、結果等，與論罪
    科刑有關之事項，亦應依法認定予以明確之記載（最高法院
    90年台上字第5510號刑事判決參照）。本件原判決認定被告
    在其所犯行使變造特種文書及詐欺犯行中，對於被告犯案動
    機為何？未予明白認定詳加記載，自難謂為適法。(2)按量刑
    之輕重，固屬事實審法院得依職權自由裁量之事項，惟仍應
    受比例原則及公平原則之限制，否則其判決即非適法。刑事
    審判旨在實現刑罰權分配的正義，故法院對有罪被告之科刑
    ，應符合罪刑相當之原則，使輕重得宜，罰當其罪，以契合
    社會之法律感情，此所以刑法第57條明定科刑時應審酌一切
    情狀，尤應注意該條各款所列事項以為科刑輕重之標準（最
    高法院93年度台上字第5073號判決意旨參照）。查被告丙○○於附表一編號一至八各次所為詐欺犯行，金額從8 萬元至
    300 萬元不等，詐欺既遂金額近5 百萬元，未遂金額則有3
    百萬元，其犯行造成被害人之損害非輕，犯後復未與被害人
    達成和解，犯後態度非佳，原審對此漏未審酌，難認妥適。
    檢察官以原審量刑過輕執以上訴，為屬有據，且原判決亦有
    上開可議之處，自應由本院將原判決關於被告丙○○犯行部
    分撤銷改判。
  (三)爰審酌被告丙○○正值青壯之年，不思努力工作，竟從事網
    路詐騙行為，破壞交易安全及社會互信甚鉅，且利用他人求
    職急需工作收入之際，拓展其詐欺範疇及所得，其各次詐欺
    所得金額從8 萬元至300 萬元不等，詐欺既遂金額近5 百萬
    元，未遂金額則有3 百萬元，其犯行造成被害人之損害非輕
    ，犯後復未與被害人達成和解，其所詐騙金錢均用以吃喝玩
    樂（見偵查5 卷第16頁），兼衡其犯罪動機、目的、手段、
    所生損害及犯後態度等一切情狀，各量處如主文所示之刑，
    並定應執行之刑，以資懲儆。又其所犯附表一編號一至四所
    示之罪，因合於中華民國九十六年罪犯減刑條例第2 條第1
    項第3 款之規定，應減其刑為二分之一，並依減刑條例第11
    條定應執行刑。
  (四)又按「刑法上沒收因犯罪所得之物，應指因犯罪行為直接所
    產生或取得特定之原物，故除法律規定得追徵價額或其他特
    別之規定外，因變賣盜贓或侵占之物所得之價金，既非因犯
    罪直接所取得特定之物，自不得為沒收之對象」、「刑罰之
    執行，係對於人身及財產之侵害，應止於犯罪行為人之一身
    為原則。沒收為刑罰之一種；刑法上所謂屬於犯罪行為人因
    犯罪所得之沒收物，乃指無他人對於該物得主張法律上之權
    利者而言；倘該物原屬被害人所有，而為犯罪行為人因犯罪
    而取得或變易獲得，該被害人既仍得對之為法律上權利之主
    張，自難認該當於沒收之要件。」，最高法院70年度台上字
    第5569號、96年度台上字第5390號著有裁判可資參照。本件
    附表二編號一、十二、七十所示之扣案之現金，為被告丙○○犯罪所得之物，業據被告丙○○供承在卷，此部分犯罪所
    得被害人尚得對之為法律上權利之主張，參照上揭說明，爰
    不予宣告沒收。至於附表二編號二至十一、十三至六十九、
    七十一所示之物，均為被告丙○○由詐騙所得之金額所購買
    之物，業據被告丙○○於警詢供承在卷，依照上揭說明，其
    均非因犯罪行為所取得之特定之「原物」，亦不得為沒收之
    對象。是附表二所示之物，均不予宣告沒收，應由執行機關
    另為適法之處理。
參、無罪部分：
一、公訴意旨略以：被告甲○○為使被告丙○○替其償還債務，
    乃與被告丙○○共同意圖為自己不法之所有，於96年6 月間
    ，將其所申請開立之土地銀行蘆洲分行帳號000000000000號
    帳戶、蘆洲光華路郵局帳號00000000000000000 號帳戶提供
    與丙○○使用，並向附表一中編號五、六之被害人戊○○及
    己○○自稱係被告丙○○之女友，與被告丙○○共同以上開
    手法詐騙被害人；被告丙○○另與被告乙○○共同意圖為自
    己不法之所有，由被告乙○○負責與被害人壬○○、癸○○
    聯絡及取款等工作，被告丙○○因此同意為被告乙○○償還
    其所積欠之債務，並以附表一編號七、八所示之方法詐騙所
    示之被害人，因認被告甲○○、乙○○均涉犯刑法第339 條
    第1 項之共同詐欺取財罪嫌。
二、按犯罪事實應依證據認定之，無證據不得認定其犯罪事實；
    不能證明被告犯罪者，應諭知無罪之判決，刑事訴訟法第15
    4 條第2 項、第301 條第1 項定有明文。次按「認定不利於
    被告之事實，須依積極證據，苟積極證據不足為不利於被告
    事實之認定時，即應為有利於被告之認定，更不必有何有利
    之證據」、「刑事訴訟法第161 條已於91年2 月8 日修正公
    布，修正後同條第1 項規定：檢察官就被告犯罪事實，應負
    舉證責任，並指出證明之方法。因此，檢察官對於起訴之犯
    罪事實，應負提出證據及說服之實質舉證責任。倘其所提出
    之證據，不足為被告有罪之積極證明，或其闡明之證明方法
    ，無從說服法官以形成被告有罪之心證，基於無罪推定之原
    則，自應為被告無罪判決之諭知。」，最高法院30年上字第
    816 號、92年度台上字第128 號著有判例意旨可資參照。
三、公訴人認被告甲○○、乙○○涉有上揭詐欺取財犯行，無非
    係以被告甲○○坦承有提供土地銀行蘆洲分行帳號00000000
    0000號、蘆洲光華路郵局帳號00000000000000000 號帳號等
    帳戶供被告丙○○使用，戊○○、己○○、壬○○、癸○○
    於警、偵及原審審理中之證述及共同被告丙○○供稱：沒有
    收到被害人壬○○交付給被告乙○○之382,100 元等為其論
    據。
四、訊據被告甲○○、乙○○均堅詞否認有何詐欺取財之犯行，
    被告甲○○辯稱：「我自始均不知丙○○有詐騙之意思，且
    我與丙○○共同前往時，丙○○第1 次均有交付禮券給對方
    ，我亦曾在丙○○之背包裡看到很厚之禮券，因而沒有懷疑
    丙○○係在詐欺」等語；被告乙○○辯稱：「我是應徵丙○○之禮券銷售業務員，為其跑業務，其中癸○○是丙○○自
    己聯繫，我僅是替丙○○收取款項，至於壬○○雖是我自己
    接洽之業務，但一開始我有勸壬○○不要買太多，壬○○匯
    入之款項，我也全數交給丙○○，且我對丙○○詐騙行為全
    不知情，97年9 月27日當晚我還和癸○○及其女友共進晚餐
    同時等丙○○，到了晚上九點丙○○遲未現身方知受騙」等
    語。經查：
  (一)被告甲○○部分：
  1.證人即共同被告丙○○於警詢時供稱：被告甲○○對詐騙不
    知情，於原審審理亦證稱：【（問：你跟甲○○去跟被害人
    交易時，是否曾經有帶一整疊禮券到場，讓甲○○有看到？
    ）答：有。（問：是哪個被害人？）答：己○○，有先跟我
    買過一萬元的禮券。（問：那時有帶甲○○去？）答：是。
    （問：那時賣多少禮券？）答：他跟我買一萬元禮券。（問
    ：你先跟己○○還是戊○○買賣？）答：起訴書上的時間順
    序是沒錯。應該是跟戊○○朋友交易完後，我們才搭計程車
    到市府旁跟己○○交易。（問：96年6 月8 日是先賣出1 萬
    還是先賣出150 萬？）答：我先跟戊○○朋友見面，我賣戊○○朋友禮券後，她朋友跟戊○○講，才介紹戊○○過來跟
    我買，6 月8 日我賣給戊○○後，己○○才跟我約下午一點
    多在市府那邊見面，我們才坐計程車去見己○○。（問：你
    賣150 萬禮券給戊○○時，有拿出一大疊禮券出來？）答：
    沒有。（問：那是何時拿出一大疊禮券讓甲○○看到？）答
    ：那時有另外壹個小姐，我們在漢神百貨見面，那時確實有
    交易，金額我忘記了，我跟甲○○是在漢神百貨對面的銀行
    領錢，那時有交付禮券，另外一次，我賣給戊○○朋友十萬
    元，那次也有交付禮券，甲○○有在場，她也有看到。（問
    ：你和甲○○出去交易幾次？）答：有四個人。己○○一次
    、戊○○二次、戊○○朋友一次、另外1 個小姐一次。（問
    ：有確實交付禮券的只有二次？）答：己○○一萬元那次，
    戊○○朋友十萬元那次，還有另一個不知名的小姐那次】（
    見原審卷2 第42-50 頁）等語，經核與證人己○○於偵查中
    證述：「96年6 月8 日下午2 點，我跟自稱徐先生的男子與
    周小姐見面（經指認為丙○○、甲○○），當天他們有把禮
    券給我」（見偵3 卷第16頁）；證人戊○○於警詢中證稱：
    【我於96年6 月4 日或5 日，連線雅虎奇摩拍賣網站到一個
    賣家帳號「plp02 」，刊登拍賣代訂代購漢神禮卷的訊息，
    因為我有朋友在96年6 月8 日中午和賣家帳號「plp02 」面
    交，且有拿到漢神禮卷10萬元】（見警2 卷第73-74 頁）等
    情相符，證人戊○○、己○○、丙○○既均證述，被告甲○○於被告丙○○交付禮券予他人時在場，且其中交付戊○○
    友人部分金額達10萬元，本院復審酌被告甲○○於附表編號
    五、六交易過程均以真實身分與丙○○一同出現，且提供自
    己銀行帳戶供買家匯款，其所為確與一般詐欺嫌犯會隱藏自
    己真實身分不同，再者，共同被告丙○○與被告甲○○僅是
    一般朋友關係，衡情其亦無甘冒偽證罪責而故為袒護甲○○
    之必要，是被告甲○○辯稱：因看到禮券數次成功交易，因
    而相信共同被告丙○○確實從事禮券買賣，不知共同被告丙○○係從事詐欺行為，應堪採信。
  2.被害人戊○○於警詢、偵查雖證稱：因甲○○表示是丙○○
    之女友，才會匯款；被害人己○○於偵查雖證稱：被告甲○○曾表示做禮券買賣已經1 、2 年等語。然被害人戊○○、
    己○○禮券買賣交易對象既然為被告丙○○，則攸關禮券是
    否交付以及禮券交易之真假，自應取決於被告丙○○之信用
    ，被告甲○○既非被告丙○○之保證人，亦無證據顯示被告
    甲○○有對被告丙○○之信用或交易之履行為保證之意思，
    尚難認被害人戊○○、己○○有無交付金錢，與被告甲○○
    有絕對之關連。再者，縱認被害人戊○○、己○○係因被告
    甲○○之陳述而交付金錢，然被告甲○○對於被告丙○○之
    詐騙犯行並不知情，前已述明，其雖曾有上開誇大虛構而附
    和被告丙○○之語，亦難憑以遽認被告甲○○應負詐欺共同
    正犯之責。至於其提供帳戶供被告丙○○使用，雖有不當，
    但依一般社會常情，提供帳戶供認識之人使用尚非少見，亦
    難以此遽認被告甲○○提供帳戶供被告丙○○使用，即屬與
    被告丙○○有詐欺之犯意聯絡。
  (二)被告乙○○部分：
  1.證人即共同被告丙○○於96年11月18日警詢時業已供稱：「
    乙○○對幫我收取詐騙款項不知情」等語（見警2 卷第8 頁
    ），而被害人癸○○均是與被告丙○○電話聯絡禮券交易事
    宜，非與乙○○聯繫，且癸○○係依丙○○指示始與乙○○
    相約在乙○○鳳山武營路家中交付60萬元給乙○○等情，業
    據證人癸○○於偵查及原審審理時到庭證述明確，並有被告
    乙○○於原審提出通聯紀錄為證（見原審卷1 第54頁），且
    與被告丙○○於原審表示被害人癸○○均是與伊聯繫等情相
    符。從上開證據觀之，並無證據顯示被告乙○○對丙○○詐
    欺犯行事先知情而共同參與，是被告乙○○所辯對丙○○詐
    欺犯行並不知情，非屬無據。
  2.被害人壬○○於原審審理時證稱：「（問：後來你拿不到禮
    券，你打電話給她，她說她旁邊有位葉先生也是受害者，那
    次妳有跟葉先生通電話？）答：有，那時乙○○一直哭，她
    說話我都聽不懂，就變成葉先生來接電話。葉先生說他跟乙○○本來要去拿貨，但陳先生沒有出現，不知道他們等了多
    久，覺得他們被騙。（問：事後妳有跟通電話的葉先生親自
    見面？）答：我們是隔天在警局見面。（問這個葉先生是否
    是今天到庭的癸○○？）答：是。（問：葉先生跟你在警局
    見面，當天乙○○也有在警局報案？）答：她也在那邊。（
    問：妳第一次要跟她買40萬元禮券，她有無跟你說不用買那
    麼多？）答：有，就像她說的，我們第一次交易，買小一點
    」等情（見原審卷2 第64-71 頁），經核與被告乙○○上所
    辯：一開始我有勸壬○○不要買太多等情相符。
  3.本院審酌被害人癸○○係於乙○○家中交付60萬元價金，另
    被害人壬○○所購買禮券價金係匯入乙○○於郵局帳戶內，
    由其2 人受詐騙過程中，乙○○讓癸○○在鳳山住處交付款
    項，且讓壬○○將買禮券價金匯入其自己名下之郵局帳戶內
    ，其不僅以真實身分與被害人接觸，亦讓被害人知悉其住處
    ，其所為顯與一般詐欺嫌犯會隱藏自己真實身分及住處之常
    情不符，再者，復從被告乙○○與癸○○於餐廳久候不到丙○○到場交付禮券，與壬○○電話通話中，情緒崩潰，哭泣
    不知如何向壬○○回應等情觀之，益應證所辯其係於97年7
    月27日於人道國際飯店餐廳內，久候不到丙○○出現，始知
    丙○○係從事詐騙等語，為屬真實。是依上開證據綜合觀之
    ，被告乙○○所辯伊對丙○○詐騙行為事先全不知情，應堪
    採信。被告丙○○於本院審理時雖改稱：被告乙○○對伊詐
    騙知悉等語，然此與先前供述不符，並與上開證據不符，尚
    難採認。
  4.被害人癸○○於警詢及原審審理雖陳稱：因乙○○陳稱認識
    丙○○1 、2 年，且丙○○已經從事禮券買賣7 、8 年，所
    以相信之，才會交付金錢等語。然被害人癸○○交涉之對象
    既然為被告丙○○，則攸關禮券是否交付，以及禮券交易之
    真假，應取決於被告丙○○之信用，被告乙○○既非共同被
    告丙○○之保證人，亦無證據顯示被告乙○○有對丙○○之
    信用或交易之履行為保證之意思，尚難遽認癸○○交付金錢
    ，與被告乙○○有絕對關連。此外，依被害人癸○○於本案
    之交易過程觀之，亦難認其交付金錢與被告乙○○究竟認識
    丙○○多久，或丙○○從事禮券買賣多久具有關連性，蓋被
    害人癸○○認識被告丙○○、被告乙○○之時間均甚短暫，
    被害人癸○○卻選擇相信認識不久之人，以此行為模式，實
    難認定被害人癸○○受騙與被告乙○○認識丙○○之時間長
    短有何關連。再者，縱認被害人癸○○係因被告乙○○之陳
    述而交付金錢，然被告乙○○對於被告丙○○之詐騙犯行並
    不知情，前已述明，其雖曾有上開誇大虛構而附和被告丙○○之語，亦難憑以遽認被告乙○○應負詐欺共同正犯之責。
  5.另被告乙○○雖曾自行印製廣告單及名片（見偵5 卷第79頁
    ）用以招攬業務，惟觀諸其上有關乙○○之姓名、住址、聯
    絡電話、電子郵件信箱之記載，均屬真實，亦無任何隱匿或
    虛假情事，參以被告丙○○於本案犯罪中均以假名以及他人
    申辦之電話、帳號對外聯絡，益徵被告乙○○自始若知丙○○有詐欺犯行，且有犯意聯絡，依理當會採取某些隱匿真實
    身分之行為，但被告乙○○卻無此作為。是被告乙○○自行
    製廣告單及名片之作為，尚難認被告乙○○係自行詐欺或與
    丙○○有詐欺之犯意聯絡。
  (三)綜上所述，本件依公訴人所提出證據既不足以證明被告甲○○、乙○○與被告丙○○有何詐欺之犯意聯絡，是本院就被
    告甲○○於附表一編號五、六及被告乙○○就附表一編號七
    、八所示共同詐欺之行為即無法得有罪之確信，基於「罪疑
    唯輕」法則，自應為有利於被告甲○○、乙○○之認定。揆
    諸前揭說明，被告甲○○、乙○○之犯罪均屬不能證明。
五、原審因而以不能證明被告甲○○、乙○○2 人犯詐欺罪，而
    為被告2 人無罪之諭知，核無違誤；檢察官仍執前詞，指摘
    原判決不當，為無理由，應予駁回。
據上論結，應依刑事訴訟法第368 條、第369 條第1 項前段、第
364 條、第299 條第1 項前段，刑法第216 條、第212 條、第33
9 條第1 項、第3 項、第25條第2 項、第51條第5 款，中華民國
九十六年罪犯減刑條例第2 條第1 項第3 款、第7 條、第11條，
判決如主文。
本案經檢察官許月雲到庭執行職務。
中    華    民    國    98    年    10    月    22    日
                  刑事第一庭    審判長法  官  周賢銳
                                      法  官  徐美麗
                                      法  官  施柏宏
以上正本證明與原本無異。
不得上訴。
中    華    民    國    98    年    10    月    22    日
                                      書記官  魏文常
附錄論罪科刑條文：
中華民國刑法第212條
偽造、變造護照、旅券、免許證、特許證及關於品行、能力服務
或其他相類之證書、介紹書，足以生損害於公眾或他人者，處1
年以下有期徒刑、拘役或3 百元以下罰金。
中華民國刑法第216條
行使第210 條至第215 條之文書者，依偽造、變造文書或登載不
實事項或使登載不實事項之規定處斷。
中華民國刑法第339條
意圖為自己或第三人不法之所有，以詐術使人將本人或第三人之
物交付者，處5 年以下有期徒刑、拘役或科或併科1 千元以下罰
金。
以前項方法得財產上不法之利益或使第三人得之者，亦同。
前二項之未遂犯罰之。
附表一：
   ┌──┬───┬──────┬───────┬───────┐
   │編號│被害人│詐騙之次數、│犯罪情節      │所犯之罪及宣告│
   │    │      │金額（新臺幣│              │刑            │
   │    │      │）          │              │              │
   ├──┼───┼──────┼───────┼───────┤
   │ 一 │庚○○│1.詐騙1次。 │丙○○在YAHOO!│丙○○犯行使變│
   │    │      │2.314,500 元│奇摩拍賣網站以│造特種文書罪，│
   │    │      │。          │「kikitw0216」│處有期徒刑肆月│
   │    │      │            │帳號佯登有「新│，減為有期徒刑│
   │    │      │            │光三越禮券」可│貳月；又犯詐欺│
   │    │      │            │代購，96年3 月│取財罪，處有期│
   │    │      │            │19日10時許，在│徒刑陸月，減為│
   │    │      │            │高雄市小港區沿│有期徒刑參月。│
   │    │      │            │海路與宏平路的│              │
   │    │      │            │麥當勞，面交新│              │
   │    │      │            │臺幣（下同）10│              │
   │    │      │            │0,000 元後，│              │
   │    │      │            │丙○○乃出示變│              │
   │    │      │            │造之「李銘祥」│              │
   │    │      │            │身分證影本而行│              │
   │    │      │            │使之，並交付9 │              │
   │    │      │            │折之禮券以取得│              │
   │    │      │            │信任。庚○○於│              │
   │    │      │            │96年3 月23日11│              │
   │    │      │            │時許，在高雄市│              │
   │    │      │            │三多三路新光三│              │
   │    │      │            │越百貨10樓面交│              │
   │    │      │            │200,000 元，陳│              │
   │    │      │            │信孝又交付禮券│              │
   │    │      │            │。庚○○乃於│              │
   │    │      │            │當場預先交付第│              │
   │    │      │            │三次交易的174,│              │
   │    │      │            │000 元，並於同│              │
   │    │      │            │年3 月26日再交│              │
   │    │      │            │付140,500 元，│              │
   │    │      │            │約定同年3 月30│              │
   │    │      │            │日交付禮券，陳│              │
   │    │      │            │信孝卻失聯，始│              │
   │    │      │            │知遭詐欺。    │              │
   ├──┼───┼──────┼───────┼───────┤
   │ 二 │子○○│1.詐騙2次。 │丙○○在網站上│丙○○犯詐欺取│
   │    │      │2.88,000元及│佯登有「禮券」│財罪，處有期徒│
   │    │      │1,000,000 元│可代購，96年3 │刑肆月，減為有│
   │    │      │。共計損失1,│月23日，蔡秋│期徒刑貳月；又│
   │    │      │088,000 元。│雯在台南市康樂│犯詐欺取財罪，│
   │    │      │            │街與民生路口統│處有期徒刑壹年│
   │    │      │            │一超商前第一次│，減為有期徒刑│
   │    │      │            │面交88,000元給│陸月。        │
   │    │      │            │丙○○後，陳信│              │
   │    │      │            │孝約定同年月28│              │
   │    │      │            │日交付禮券，卻│              │
   │    │      │            │未交付。於同│              │
   │    │      │            │年月25日丙○○│              │
   │    │      │            │復佯稱有一批禮│              │
   │    │      │            │券可以更低價出│              │
   │    │      │            │售，致子○○不│              │
   │    │      │            │疑有他，匯款1,│              │
   │    │      │            │000,000 元入陳│              │
   │    │      │            │信孝指定之第一│              │
   │    │      │            │銀行華江分行帳│              │
   │    │      │            │號00000000000 │              │
   │    │      │            │號帳戶（申設人│              │
   │    │      │            │：林姝君，另為│              │
   │    │      │            │不起訴處分），│              │
   │    │      │            │但終未取得禮券│              │
   │    │      │            │，始知遭詐騙。│              │
   ├──┼───┼──────┼───────┼───────┤
   │ 三 │丁○○│1.詐騙1次。 │丙○○在YAHOO!│丙○○犯行使變│
   │    │      │2.350,000 元│奇摩拍賣網站以│造特種文書罪，│
   │    │      │。          │「kikitw0216」│處有期徒刑肆月│
   │    │      │            │帳號佯登有「新│，減為有期徒刑│
   │    │      │            │光三越禮券」可│貳月；又犯詐欺│
   │    │      │            │代購，96 年3月│取財罪，處有期│
   │    │      │            │24日13時35分，│徒刑陸月，減為│
   │    │      │            │在台北市○○路│有期徒刑參月。│
   │    │      │            │3 號丁○○第一│              │
   │    │      │            │次面交100,000 │              │
   │    │      │            │元給丙○○後，│              │
   │    │      │            │丙○○於同年月│              │
   │    │      │            │26日19時30分在│              │
   │    │      │            │台北市○○路4 │              │
   │    │      │            │段425 號交付11│              │
   │    │      │            │3,700 元之禮券│              │
   │    │      │            │，並出示變造│              │
   │    │      │            │之「李銘祥」身│              │
   │    │      │            │分證影本而行使│              │
   │    │      │            │之，以取得李明│              │
   │    │      │            │純之信任。李│              │
   │    │      │            │明純復於同年月│              │
   │    │      │            │30 日12 時30分│              │
   │    │      │            │許，在台北市松│              │
   │    │      │            │壽路3 號交付35│              │
   │    │      │            │0,000 元，約定│              │
   │    │      │            │隔天交付禮券，│              │
   │    │      │            │卻未見丙○○，│              │
   │    │      │            │經查詢後始知受│              │
   │    │      │            │騙。          │              │
   ├──┼───┼──────┼───────┼───────┤
   │ 四 │辛○○│1.詐騙1次。 │辛○○於網路上│丙○○犯詐欺取│
   │    │      │2.220,000 元│看到丙○○所刊│財罪，處有期徒│
   │    │      │。          │登禮券折扣買賣│刑陸月，減為有│
   │    │      │            │，遂與丙○○約│期徒刑參月。  │
   │    │      │            │定分2 次交付價│              │
   │    │      │            │金，並於96年3 │              │
   │    │      │            │月30日下午6 時│              │
   │    │      │            │30分拿取禮券。│              │
   │    │      │            │辛○○乃於96年│              │
   │    │      │            │3月28 日12時30│              │
   │    │      │            │分，在新竹市四│              │
   │    │      │            │維路130 號第一│              │
   │    │      │            │次匯款120,000 │              │
   │    │      │            │元至丙○○指定│              │
   │    │      │            │之台北富邦銀行│              │
   │    │      │            │板橋分行帳號72│              │
   │    │      │            │0000000000號帳│              │
   │    │      │            │戶（申設人：林│              │
   │    │      │            │姝君）。第二次│              │
   │    │      │            │於同年月29日，│              │
   │    │      │            │以匯款方式匯出│              │
   │    │      │            │100,000 元至上│              │
   │    │      │            │開帳戶，卻未見│              │
   │    │      │            │丙○○始知受騙│              │
   │    │      │            │。            │              │
   ├──┼───┼──────┼───────┼───────┤
   │ 五 │戊○○│1.詐騙2次。 │丙○○在YAHOO!│丙○○犯詐欺取│
   │    │      │2.第1 次1,50│奇摩拍賣網站以│財罪，處有期徒│
   │    │      │0,000 元部分│「plp02 」帳號│刑壹年陸月；又│
   │    │      │既遂，第2 次│佯登有「漢神百│犯詐欺取財罪，│
   │    │      │3,000,000 元│貨禮券」可代購│未遂，處有期徒│
   │    │      │部分未遂。  │，並於96年6 月│刑壹年陸月。  │
   │    │      │            │8 日14時許，胡│              │
   │    │      │            │曉芸第一次面交│              │
   │    │      │            │100,000 元後，│              │
   │    │      │            │丙○○交付等值│              │
   │    │      │            │禮券以取得胡曉│              │
   │    │      │            │芸信任。同日│              │
   │    │      │            │丙○○復偕同周│              │
   │    │      │            │宜潔攜甲○○之│              │
   │    │      │            │郵局帳戶及身分│              │
   │    │      │            │證以取信戊○○│              │
   │    │      │            │，致戊○○不疑│              │
   │    │      │            │有他而匯出1,50│              │
   │    │      │            │0,000 元入周宜│              │
   │    │      │            │潔蘆洲光華路郵│              │
   │    │      │            │局帳號00000000│              │
   │    │      │            │700293號帳戶內│              │
   │    │      │            │。同年月9日 │              │
   │    │      │            │丙○○又詐稱有│              │
   │    │      │            │客戶急出國要脫│              │
   │    │      │            │手手上的禮券，│              │
   │    │      │            │總金額為3,000,│              │
   │    │      │            │000 元，折扣為│              │
   │    │      │            │85至88 折 ，致│              │
   │    │      │            │戊○○又欲匯出│              │
   │    │      │            │3,000,000 元入│              │
   │    │      │            │甲○○上開帳戶│              │
   │    │      │            │內，幸郵局人員│              │
   │    │      │            │機警，而未完成│              │
   │    │      │            │匯款手續。    │              │
   ├──┼───┼──────┼───────┼───────┤
   │ 六 │己○○│1.詐騙1次。 │丙○○在YAHOO!│丙○○犯詐欺取│
   │    │      │2.440,000 元│奇摩拍賣網站以│財罪，處有期徒│
   │    │      │。          │「plp02」帳號 │刑陸月。      │
   │    │      │            │佯登有「漢神百│              │
   │    │      │            │貨禮券」可代購│              │
   │    │      │            │，可以91折代購│              │
   │    │      │            │，如購買440,00│              │
   │    │      │            │0 元可以88折代│              │
   │    │      │            │購。己○○先於│              │
   │    │      │            │96年6 月8 日14│              │
   │    │      │            │時許，在高雄市│              │
   │    │      │            │四維三路某處面│              │
   │    │      │            │交10,000元，陳│              │
   │    │      │            │信孝偕同甲○○│              │
   │    │      │            │出面，並交付等│              │
   │    │      │            │值禮券以取信張│              │
   │    │      │            │嘉方。己○○復│              │
   │    │      │            │於同年月11日13│              │
   │    │      │            │時許，匯款440,│              │
   │    │      │            │000 元入甲○○│              │
   │    │      │            │土地銀行蘆洲分│              │
   │    │      │            │行000000000000│              │
   │    │      │            │號帳戶，卻未取│              │
   │    │      │            │得禮券始知受騙│              │
   │    │      │            │。            │              │
   ├──┼───┼──────┼───────┼───────┤
   │ 七 │壬○○│1.詐騙1次。 │壬○○於露天拍│丙○○犯詐欺取│
   │    │      │2.382,100 元│賣刊登欲購買禮│財罪，處有期徒│
   │    │      │。          │券之訊息，郭│刑陸月。      │
   │    │      │            │芝見狀後依照陳│              │
   │    │      │            │信孝之指示，向│              │
   │    │      │            │壬○○表示可集│              │
   │    │      │            │資買禮券，致黃│              │
   │    │      │            │宇葳於96年9 月│              │
   │    │      │            │21日匯款382,10│              │
   │    │      │            │0 元至乙○○郵│              │
   │    │      │            │局帳號00000000│              │
   │    │      │            │5653帳戶，卻未│              │
   │    │      │            │取得禮券，始知│              │
   │    │      │            │受騙。        │              │
   ├──┼───┼──────┼───────┼───────┤
   │ 八 │癸○○│1.詐騙2次。 │丙○○在網站以│丙○○犯詐欺取│
   │    │      │2.第1 次    │刊登誠徵禮券銷│財罪，處有期徒│
   │    │      │600,000 元，│售員之訊息，│刑捌月；又犯詐│
   │    │      │第2 次80,000│癸○○依所刊登│欺取財罪，處有│
   │    │      │元，共計損失│之電話撥打應徵│期徒刑肆月。  │
   │    │      │680,000元。 │錄取後，於96年│              │
   │    │      │            │9月21 日，依陳│              │
   │    │      │            │信孝指示在郭│              │
   │    │      │            │芝位於高雄縣鳳│              │
   │    │      │            │山市○○路106 │              │
   │    │      │            │巷5 號居處面交│              │
   │    │      │            │600,000 元予郭│              │
   │    │      │            │芝代為購買禮│              │
   │    │      │            │券。同年9 月│              │
   │    │      │            │22日，丙○○復│              │
   │    │      │            │詐稱有朋友要移│              │
   │    │      │            │民，有幾百萬元│              │
   │    │      │            │之禮券要賣，致│              │
   │    │      │            │癸○○又於同年│              │
   │    │      │            │月26日18時許，│              │
   │    │      │            │在高雄市文化中│              │
   │    │      │            │心門口前面，依│              │
   │    │      │            │照丙○○指示交│              │
   │    │      │            │80,0 00 元予郭│              │
   │    │      │            │芝，詎料均未│              │
   │    │      │            │取得禮券，始知│              │
   │    │      │            │受騙。        │              │
   └──┴───┴──────┴───────┴───────┘
   附表二：扣案物品
   ┌───┬───────────┬───┬────────┐
   │編號  │項目                  │數量  │備註            │
   ├───┼───────────┼───┼────────┤
   │ 一   │新台幣100,000元       │壹疊  │合計100,000元   │
   │      │                      │      │扣押處所：高雄市│
   │      │                      │      │前金區○○○路52│
   │      │                      │      │號              │
   ├───┼───────────┼───┼────────┤
   │ 二   │禮券(sogo)100元面額   │張  │                │
   ├───┼───────────┼───┼────────┤
   │ 三   │禮券(新光三越)500元面 │伍張  │                │
   │      │額                    │      │                │
   ├───┼───────────┼───┼────────┤
   │ 四   │禮券 (新光三越)1,000  │張  │                │
   │      │元面額                │      │                │
   ├───┼───────────┼───┼────────┤
   │ 五   │禮券(新光三越)100元面 │拾壹│                │
   │      │額                    │張    │                │
   ├───┼───────────┼───┼────────┤
   │ 六   │BREITLING 1884 手錶   │壹只  │                │
   ├───┼───────────┼───┼────────┤
   │ 七   │SONY ERICSSON手機(含  │壹支  │                │
   │      │SIM卡、門號0000000000)│      │                │
   ├───┼───────────┼───┼────────┤
   │ 八   │NOKIA手機（含SIM卡、門│壹支  │                │
   │      │號0000000000）        │      │                │
   ├───┼───────────┼───┼────────┤
   │ 九   │RANGE ROVER汽車(黑色，│壹輛  │                │
   │      │車號2876-QU)          │      │                │
   ├───┼───────────┼───┼────────┤
   │ 十   │RANGE ROVER汽車鑰匙   │壹支  │                │
   ├───┼───────────┼───┼────────┤
   │十一  │GUCCI皮包             │壹只  │                │
   ├───┼───────────┼───┼────────┤
   │十二  │新台幣65,000元        │      │扣押處所：高雄市│
   │      │                      │      │金典飯店6024房  │
   ├───┼───────────┼───┼────────┤
   │十三  │SONY手提電腦          │壹台  │                │
   ├───┼───────────┼───┼────────┤
   │十四  │衛星電話              │壹支  │                │
   │      │(ACES)0000000000號    │      │                │
   ├───┼───────────┼───┼────────┤
   │十五  │SONY手機(含SIM卡、門號│壹支  │                │
   │      │0000000000)           │      │                │
   ├───┼───────────┼───┼────────┤
   │十六  │NOKIA手機(含SIM卡、門 │壹支  │                │
   │      │號0000000000)         │      │                │
   ├───┼───────────┼───┼────────┤
   │十七  │NOKIA手機(含SIM卡、門 │壹支  │                │
   │      │號0000000000)         │      │                │
   ├───┼───────────┼───┼────────┤
   │十八  │NOKIA手機(含SIM卡、門 │壹支  │                │
   │      │號00000000000)        │      │                │
   ├───┼───────────┼───┼────────┤
   │十九  │NOKIA手機(含SIM卡、門 │壹支  │                │
   │      │號0000000000)         │      │                │
   ├───┼───────────┼───┼────────┤
   │二十  │SONY手機(含SIM卡、門號│壹支  │                │
   │      │0000000000)           │      │                │
   ├───┼───────────┼───┼────────┤
   │二十一│SONY手機(含SIM卡、門號│壹支  │                │
   │      │0000000000)           │      │                │
   ├───┼───────────┼───┼────────┤
   │二十二│SONY手機(含SIM卡、門號│      │                │
   │      │0000000000)           │壹支  │                │
   ├───┼───────────┼───┼────────┤
   │二十三│NOKIA手機(含SIM卡、門 │壹支  │                │
   │      │號0000000000)         │      │                │
   ├───┼───────────┼───┼────────┤
   │二十四│遠傳3G網卡(門號       │壹支  │                │
   │      │0000000000)           │      │                │
   ├───┼───────────┼───┼────────┤
   │二十五│中華3G網卡(門號       │壹支  │                │
   │      │0000000000            │      │                │
   ├───┼───────────┼───┼────────┤
   │二十六│汽車行照(2876-QU)     │壹張  │                │
   ├───┼───────────┼───┼────────┤
   │二十七│GUCCI手提包           │壹只  │                │
   ├───┼───────────┼───┼────────┤
   │二十八│LV旅行包              │壹只  │                │
   ├───┼───────────┼───┼────────┤
   │二十九│CYBER-SHOT            │壹台  │                │
   │      │數位相機              │      │                │
   ├───┼───────────┼───┼────────┤
   │三十  │富士筆記型電腦        │壹台  │                │
   ├───┼───────────┼───┼────────┤
   │三十一│康柏筆記型電腦        │壹台  │                │
   ├───┼───────────┼───┼────────┤
   │三十二│SANYO手機             │壹支  │                │
   ├───┼───────────┼───┼────────┤
   │三十三│SANYO手機             │壹支  │                │
   ├───┼───────────┼───┼────────┤
   │三十四│SANYO手機             │壹支  │                │
   ├───┼───────────┼───┼────────┤
   │三十五│SANYO手機             │壹支  │                │
   ├───┼───────────┼───┼────────┤
   │三十六│GPLUS手機(門號        │壹支  │                │
   │      │0000000000)           │      │                │
   ├───┼───────────┼───┼────────┤
   │三十七│雙G雙待機手機         │壹支  │                │
   ├───┼───────────┼───┼────────┤
   │三十八│SONY ERICSSON手機     │壹支  │                │
   │      │(0000000000)          │      │                │
   ├───┼───────────┼───┼────────┤
   │三十九│NOKIA手機             │壹支  │                │
   ├───┼───────────┼───┼────────┤
   │ 四十 │NOKIA手機             │壹支  │                │
   ├───┼───────────┼───┼────────┤
   │四十一│SANYO手機             │壹支  │                │
   ├───┼───────────┼───┼────────┤
   │四十二│SANYO手機             │壹支  │                │
   ├───┼───────────┼───┼────────┤
   │四十三│PG920手機             │壹支  │                │
   ├───┼───────────┼───┼────────┤
   │四十四│仿冒ROLEX手錶         │壹只  │                │
   ├───┼───────────┼───┼────────┤
   │四十五│仿冒ROLEX手錶         │壹只  │                │
   ├───┼───────────┼───┼────────┤
   │四十六│仿冒CHANEL手錶        │壹只  │                │
   ├───┼───────────┼───┼────────┤
   │四十七│威寶儲值卡            │拾玖張│                │
   ├───┼───────────┼───┼────────┤
   │四十八│中國移動通信儲值卡    │伍張  │                │
   ├───┼───────────┼───┼────────┤
   │四十九│中華HINET點數卡       │貳張  │                │
   ├───┼───────────┼───┼────────┤
   │ 五十 │遠傳易付儲值卡        │柒張  │                │
   ├───┼───────────┼───┼────────┤
   │五十一│無線上網卡            │肆張  │                │
   ├───┼───────────┼───┼────────┤
   │五十二│SONY記憶卡            │壹張  │                │
   ├───┼───────────┼───┼────────┤
   │五十三│讀卡機                │壹只  │                │
   ├───┼───────────┼───┼────────┤
   │五十四│SONY ERICSSON讀卡機   │壹只  │                │
   ├───┼───────────┼───┼────────┤
   │五十五│記憶卡                │肆張  │                │
   ├───┼───────────┼───┼────────┤
   │五十六│內含資料記憶卡        │壹張  │                │
   ├───┼───────────┼───┼────────┤
   │五十七│內含資料記憶卡        │壹張  │                │
   ├───┼───────────┼───┼────────┤
   │五十八│內含資料記憶卡        │壹張  │                │
   ├───┼───────────┼───┼────────┤
   │五十九│手機晶片              │拾玖張│                │
   ├───┼───────────┼───┼────────┤
   │ 六十 │偽造身分證、健保卡影本│肆張  │                │
   ├───┼───────────┼───┼────────┤
   │六十一│汽車行照(2932-LP)     │壹張  │                │
   ├───┼───────────┼───┼────────┤
   │六十二│汽車行照(9W-8172)     │壹張  │                │
   ├───┼───────────┼───┼────────┤
   │六十三│中華汽車鑰匙(9W-8172) │壹付  │                │
   ├───┼───────────┼───┼────────┤
   │六十四│筆記本                │壹本  │                │
   ├───┼───────────┼───┼────────┤
   │六十五│人頭電話記錄表        │張  │                │
   ├───┼───────────┼───┼────────┤
   │六十六│手持式衛星電話快速使用│貳張  │                │
   │      │說明表                │      │                │
   ├───┼───────────┼───┼────────┤
   │六十七│台灣大哥大電話申請書  │壹疊  │                │
   ├───┼───────────┼───┼────────┤
   │六十八│汽車買賣過戶相關資料  │壹疊  │                │
   ├───┼───────────┼───┼────────┤
   │六十九│偽造身分證健保卡影本  │肆張  │                │
   ├───┼───────────┼───┼────────┤
   │ 七十 │新台幣600,000元       │      │扣押處所：台中縣│
   │      │                      │      │沙鹿鎮○○路六陽│
   │      │                      │      │巷8號813室      │
   ├───┼───────────┼───┼────────┤
   │七十一│中華汽車(9W-8172)     │壹輛  │                │
   └───┴───────────┴───┴────────┘


司法院資訊處製作；財團法人民間司法改革基金會備份。
